【裁判字號】    98,裁,3386
【裁判日期】    981224
【裁判案由】    聲請補充判決
【裁判全文】
最  高  行  政  法  院  裁  定
                                      98年度裁字第3386號
聲  請  人  福祿壽三仙製藥廠有限公司
代  表  人  甲○○
上列聲請人因與相對人財政部臺灣省中區國稅局間聲請補充判決
事件，對於中華民國98年9月10日本院98年度裁聲字第94號裁定
，聲請再審，本院裁定如下：
    主  文
再審之聲請駁回。
再審訴訟費用由聲請人負擔。
    理  由
一、按當事人對於本院所為裁定聲請再審，必須原裁定具有行政
    訴訟法第273條之情形者，始得為之。而該條第1項第1款所
    謂「適用法規顯有錯誤者」，係指原裁判所適用之法規與該
    案應適用之現行法規相違背，或與解釋判例有所牴觸而言。
    至於法律上見解之歧異，聲請人對之縱有爭執，要難謂為適
    用法規顯有錯誤，而據為再審之理由。
二、本件聲請人主張本院98年度裁聲字第94號裁定（下稱原裁定
    ）有行政訴訟法第273條第1項第1款所定之再審事由，對之
    聲請再審，其聲請意旨略謂：聲請人前所主張之民國（下同
    ）82年1/2月份當期營業稅之稅捐核定處分因逾越核課期間
    而違法損害聲請人權利之主張，構成獨立的訴訟標的，並非
    僅是單純攻擊防禦方法，本院96年度判字第391號判決未就
    此訴訟標的為裁判，自屬就訴訟標的法律關係遺漏未為裁判
    ，而有判決脫漏情事。原裁定誤認此並非訴訟標的本身，而
    僅為主張適用法規錯誤之攻擊方法，其適用法規違背加值型
    及非加值型營業稅法第35條規定及行政法院72年判字第336
    號判例，適用法規顯有錯誤云云。經查原裁定駁回聲請人就
    本院96年度判字第391號判決聲請補充判決，係以：「本件
    聲請人前以本院96年度判字第391號判決有行政訴訟法第273
    條第1項第1款適用法規顯有錯誤之事由請求廢棄本院94年度
    判字第1449號判決及臺中高等行政法院91年度訴字第914號
    判決，故聲請人再審之訴之訴訟標的為行政訴訟法第273條
    第1項第1款之再審事由，而本院96年度判字第391號判決業
    已針對前訴訟程序確定判決有無上述再審事由予以說明，並
    於主文諭知『再審之訴駁回。再審訴訟費用由再審原告（即
    聲請人）負擔。』並無訴訟標的脫漏之情形，聲請人所指其
    爭執『原處分有逾核課期間仍予補稅處罰，違反稅捐稽徵法
    第21條規定』及『原處分有適用裁罰倍數錯誤』之主張本院
    96年度判字第391號判決脫漏等語，僅係主張適用法規顯有
    錯誤之攻擊方法，並非訴訟標的本身，本院前述判決並無脫
    漏，聲請人聲請補充判決，自無從准許」等詞，為其判斷之
    論據。經核並無與該案應適用之現行法規顯然違背，或與解
    釋判例顯有牴觸之情形。本件聲請再審意旨，無非係聲請人
    執法律上見解之歧異為爭議，尚難謂原裁定有行政訴訟法第
    273條第1項第1款適用法規顯有錯誤之情形，其再審之聲請
    ，顯無再審理由，應予駁回。
三、據上論結，本件聲請為無理由。依行政訴訟法第283條、第
    278條第2項、第104條、民事訴訟法第95條、第78條，裁定
    如主文。
中    華    民    國    98    年    12    月    24    日
                    最高行政法院第四庭
                        審判長法官  劉  鑫  楨
                              法官  王  碧  芳
                              法官  劉  介  中
                              法官  曹  瑞  卿
                              法官  陳  鴻  斌
以  上  正  本  證  明  與  原  本  無  異
中    華    民    國    98    年    12    月    24    日
                              書記官  吳  玫  瑩


司法院資訊處製作；財團法人民間司法改革基金會備份。
